臺灣臺中地方法院刑事判決
111年度交訴字第262號
公  訴  人  臺灣臺中地方檢察署檢察官
被      告  葉振明



上列被告因過失傷害案件，經檢察官提起公訴（111年度偵字第1
9428號）後，聲請改依協商程序而為判決，本院合議庭裁定由受
命法官獨任進行協商程序，判決如下：
    主  文
葉振明汽車駕駛人，行經行人穿越道不依規定讓行人優先通行，
因過失傷害人致重傷，處有期徒刑參月，如易科罰金，以新臺幣
壹仟元折算壹日。緩刑參年。
    事實及理由
一、本件犯罪事實及證據，除證據部分應補充「被告葉振明於本
    院準備程序之自白」外，其餘均引用檢察官起訴書之記載（
    如附件）。
二、本案被告就檢察官起訴之犯罪事實，業於本院準備程序中認
    罪，經檢察官與被告於審判外達成協商合意，其合意內容如
    判決主文所示。經查，上開協商合意並無刑事訴訟法第455
    條之4第1項所列情形，檢察官聲請改依協商程序而為判決，
    本院爰不經言詞辯論，於協商合意範圍內為協商判決。
三、應適用之法條：
　　刑事訴訟法第455條之2第1項第1款、第455條之4第2項、第4
    55條之8、第454條第2項，道路交通管理處罰條例第86條第1
     項，刑法第284條後段、第41條第1項前段、第62條前段、
    第74條第1項第2款，刑法施行法第1條之1第1項。
四、本判決除有刑事訴訟法第455條之4第1項第1款、第2款、第4
    款、第6款、第7款所定情形之一，或違反同條第2項規定者
    外，不得上訴。
五、如有上開可得上訴情形，應於收受判決送達後20日內向本院
    提出上訴書狀（應敘述具體理由並附繕本，上訴書狀如未敘
    述理由，應於上訴期間屆滿後20日內補提理由書於本院），
    上訴於第二審法院。
本案經檢察官李毓珮提起公訴，檢察官張添興到庭執行職務　　
中　　華　　民　　國　 111　　年　　 9　　月　　22　　日
                  刑事第二十庭　法　官　江文玉
以上正本證明與原本無異。
告訴人或被害人如不服判決，應備理由具狀向檢察官請求上訴，
上訴期間之計算，以檢察官收受判決正本之日起算。
                                書記官  黃珮華
中　　華　　民　　國　　111 　年　　9 　　月　　22　　日
附錄論罪科刑法條：
道路交通管理處罰條例第86條
汽車駕駛人，無駕駛執照駕車、酒醉駕車、吸食毒品或迷幻藥駕
車、行駛人行道或行經行人穿越道不依規定讓行人優先通行，因
而致人受傷或死亡，依法應負刑事責任者，加重其刑至二分之一
。
汽車駕駛人，在快車道依規定駕車行駛，因行人或慢車不依規定
，擅自進入快車道，而致人受傷或死亡，依法應負刑事責任者，
減輕其刑。
中華民國刑法第284條
因過失傷害人者，處1年以下有期徒刑、拘役或10萬元以下罰金
；致重傷者，處3年以下有期徒刑、拘役或30萬元以下罰金。
【附件】
臺灣臺中地方檢察署檢察官起訴書                      同股
                                    111年度偵字第19428號
　　被　　　告　葉振明　男　57歲（民國00年0月00日生）
　　　　　　　　　　　　住○○市○○區○○街000號
　　　　　　　　　　　　居臺中市○區○○街00號
　　　　　　　　　　　　國民身分證統一編號：Z000000000號
上列被告因過失傷害案件，業經偵查終結，認應提起公訴，茲將
犯罪事實及證據並所犯法條分敘如下：
　　　　犯罪事實
一、葉振明於民國110年6月10日下午，駕駛車牌號碼000-00號自
    用小貨車，沿臺中市北屯區軍福十九路由東往西方向行駛，
    嗣於同日下午3時30分許，行經臺中市北屯區軍功路與軍福
    十九路交岔路口，本應注意汽車行近行人穿越道，遇有行人
    穿越，無論有無交通指揮人員指揮或號誌指示，均應暫停讓
    行人優先通行，而依當時之情形又無不能注意之情事，竟疏
    未注意及此，貿然左轉軍功路，撞及沿軍福十九路人行道由
    東往西穿越該交岔路口之陳建合，致陳建合受有頭部外傷合
    併雙側顱內出血及腦幹壓迫、意識不清、顱骨傷口癒合不良
    、顱骨骨折之顱內損傷、創傷性硬腦膜下出血、顱骨閉鎖性
    骨折、腦梗塞之重大不治或難治之傷害。葉振明於肇事後向
    至現場處理之員警坦承為肇事之人，自首而願接受裁判。
二、案經本署檢察官指定代行告訴人陳建米告訴及臺中市政府警
    察局第五分局報告偵辦。
　　　　證據並所犯法條
一、證據清單及待證事實： 
編號 證據名稱 待證事實 1 被告葉振明於警詢及本署偵查中之供述 被告於上揭時、地，駕駛車牌號碼000-00號自用小貨車，撞及沿軍福十九路人行道由東西往西穿越該路口之被害人陳建合。 2 代行告訴人陳建米於本署偵查中之指述 被害人陳建合於上揭時、地，沿臺中市北屯區軍福十九路人行道由東往西穿越交岔路口時，遭被告駕駛之自用小貨車撞及。 3 臺中市政府警察局道路交通事故初步分析研判表、道路交通事故現場圖、道路交通事故調查報告表(一)(二)各1份及肇事現場蒐證照片15張、監視器攝錄畫面擷取照片6張 證明： 1.本件車禍過程及現場情狀。 2.被告於上開時、地，因疏未注意行經行人穿越道，遇有行人穿越時，無論有無交通指揮人員指揮或號誌指示，均應暫停讓行人先行通過之過失，與被害人發生車禍，致被害人受有重傷害。 4 中國醫藥大學附設醫院診斷證明書、中國醫藥大學新竹附設醫院診斷證明書、中國醫藥大學新竹附設醫院111年5月24日院醫事字第1110001649號函、新仁醫院診斷證明書 證明被害人受有頭部外傷合併雙側顱內出血及腦幹壓迫、顱骨傷口癒合不良、意識不清、顱骨骨折之顱內損傷、創傷性硬腦膜下出血、顱骨閉鎖性骨折、腦梗塞，昏迷指數9分，鼻胃管、氣切管及尿管留置，24小時依賴呼吸器維生，暫時無法脫離呼吸器之事實。 
二、核被告所為，係犯刑法第284條後段之過失重傷害罪嫌。又
    被告駕車行經行人穿越道未依規定禮讓行人優先通行，因而
    致被害人受傷，請依道路交通管理處罰條例第86條第1項規
    定，加重其刑至二分之一。另被告犯罪後，於員警前往現場
    處理時在場，並當場承認為肇事人，有臺中市政府警察局道
    路交通事故肇事人自首情形紀錄表1份在卷可稽，是被告於
    有偵查權之員警發覺前開犯行之犯罪人前，自行向現場處理
    員警陳述上開犯行，並表示願意接受審判之意，符合自首之
    規定，請依刑法第62條前段之規定，審酌是否減輕其刑，並
    先加後減。
三、依刑事訴訟法第251條第1項提起公訴。
　　此　致
臺灣臺中地方法院
中　　華　　民　　國　 111　　年　　6 　　月　　24　　日
　　　　　　　　　　　　　　　檢　察　官　李毓珮
本件正本證明與原本無異
中　　華　　民　　國　 111　　年　　7 　　月　　12　　日
                              書　記　官　劉炳東
附錄本案所犯法條全文
中華民國刑法第284條
因過失傷害人者，處 1 年以下有期徒刑、拘役或 10 萬元以下
罰金；致重傷者，處 3 年以下有期徒刑、拘役或 30 萬元以下
罰金。
道路交通管理處罰條例第86條
（刑責之加重及減輕）
汽車駕駛人，無駕駛執照駕車、酒醉駕車、吸食毒品或迷幻藥駕
車、行駛人行道或行經行人穿越道不依規定讓行人優先通行，因
而致人受傷或死亡，依法應負刑事責任者，加重其刑至二分之一
。
汽車駕駛人，在快車道依規定駕車行駛，因行人或慢車不依規定
，擅自進入快車道，而致人受傷或死亡，依法應負刑事責任者，
減輕其刑。